【裁判字號】    90,家管,7
【裁判日期】    901115
【裁判案由】    
【裁判全文】
臺灣嘉義地方法院民事裁定  九十年度家管字第七號
    聲  請  人  彰化商業銀行股份有限公司
    法定代理人  甲○○
    送達代收人  丙○○
    相  對  人  乙○○
右聲請人聲請選任被繼承人乙○○遺產管理人事件，本院裁定如左：
    主      文
選任財政部國有財產局台灣南區辦事處嘉義分處為被繼承人乙○○之遺產管理人。
程序費用由被繼承人乙○○之遺產負擔。
    理      由
一、按繼承開始時，繼承人有無不明，而無親屬會議或親屬會議未於一個月內選定遺
    產管理人者，利害關係人得聲請法院選任遺產管理，民法第一千一百七十七條、
    第一千一百七十八條第二項分別定有明文。
二、本件聲請意旨略以：被繼承人乙○○（男，民國○○○年○月○日生，身分證統
    一編號：Ｚ000000000號）於民國九十年七月二十六日死亡，其第一順
    位法定繼承人陳佳樺及第二順位法定繼承人乙○○等五人聲請拋棄繼承，分別經
    鈞院九十年度繼字第五一五號、九十年度繼字第五二一號受理並准予備查，致遺
    產無人繼承，亦不能依民法第一千一百七十七條選定遺產管理人，而聲請人為乙
    ○○之債權人，為此依非訟事件法第七十八條第一項規定，聲請鈞院指定聲請人
    為乙○○之遺產管理人。
三、經查，聲請人係被繼承人乙○○之債權人，而乙○○於九十年七月二十六日死亡
    ，遺留嘉義市○○段車店小段六五九之一地號土地及同段二七九五建號建物之不
    動產，其法定繼承人均已拋棄繼承等情，業據聲請人提出戶籍謄本、土地謄本暨
    建物謄本、本院民事庭函一紙、借據一紙為證，並經本院依職權調閱九十年度繼
    字第五二一號卷審認無訛，聲請人主張伊為利害關係人及無法依民法第一千一百
    七十七條選任遺產管理人一節應堪認為真實。是聲請人依民法第一千一百七十八
    第二項規定，聲請選任遺產管理人，應予准許。
四、按無繼承人承認繼承時，經依公示催告程序於催告期限屆滿後，其遺產於清償債
    權，並交付遺贈物後，如有賸餘，歸屬國庫；非公用國有財產以財政部國有財產
    局為管理機關，民法第一千一百八十五條及國有財產法第十二條分別定有明文，
    本院審酌被繼承人乙○○所遺留之前開不動產坐落於嘉義市，倘確無人承認繼承
    時，將於清償債權，交付遺贈物後，登記為國有財產，爰依法選任財政部國有財
    產局台灣南區辦事處嘉義分處為被繼承人乙○○之遺產管理人。
五、依非訟事件法第九條，裁定如主文。
中      華      民      國    九十      年    十一      月     十五     日
~B臺灣嘉義地方法院家事法庭
~B        法  官  洪嘉蘭
右為正本係照原本作成
如對本裁定抗告須於裁定送達後十日內向本院提出抗告狀
中      華      民      國    九十      年    十一      月     十八     日
~B        書記官  鄭翔元


司法院資訊處製作；財團法人民間司法改革基金會備份。
